【裁判字號】    98,交訴,196
【裁判日期】    980817
【裁判案由】    肇事逃逸罪
【裁判全文】
臺灣臺中地方法院刑事判決             98年度交訴字第196號
公  訴  人  臺灣臺中地方法院檢察署檢察官
被      告  甲○○
上列被告因肇事逃逸罪案件，經檢察官提起公訴（98年度偵字第
13937號），經本院合議庭裁定改依簡式審判程序審理，判決如
下：
    主    文
甲○○駕駛動力交通工具肇事，致人受傷而逃逸，累犯，處有期
徒刑柒月。
    犯罪事實及理由
一、本案犯罪事實及證據，均引用檢察官起訴書之記載（如附件
    ）。
二、核被告所為，係犯刑法第185條之4之肇事逃逸罪。又被告曾
    因違反毒品危害防制條例案件，經臺灣基隆地方法院以95年
    度訴字第863號判決判處有期徒刑7月（後減刑為3月15日）
    確定，甫於民國96年7月23日易科罰金而執行完畢，有臺灣
    高等法院被告前案紀錄表在卷可證，其受徒刑之執行完畢後
    ，5年以內故意再犯本件有期徒刑以上之罪，為累犯，應依
    刑法第47條第1項規定，加重其刑。爰審酌被告素行非佳，
    惟犯後坦承犯行，頗具悔意，且已與被害人達成調解（此有
    臺中市東區調解委員會調解書影本在卷可參），態度良好等
    一切情狀，從輕量處如主文所示之刑。
三、依刑事訴訟法第273條之1第1項、第310條之2、第454條第2
    項、第299條第1項前段，刑法第185條之4、第47條第1項，
    判決如主文。
中    華    民    國    98    年     8    月    17    日
                  刑事第十二庭  法  官  蔡建興
上正本證明與原本無異。
如不服本判決，應於收受送達後10日內向本院提出上訴書狀（應
敘述具體理由並附繕本）。
上訴書狀如未敘述理由，應於上訴期間屆滿後20日內補提理由書
於本院。
                                書記官  黃英寬
中    華    民    國    98    年     8    月    17    日
附錄本案論罪科刑法條：
刑法第185條之4
駕駛動力交通工具肇事，致人死傷而逃逸者，處6月以上5年以下
有期徒刑。
附件：
臺灣臺中地方法院檢察署檢察官起訴書
                                     98年度偵字第13937號
    被      告  甲○○  男  36歲（民國○○年○月○日生）
                        住臺中縣沙鹿鎮○○里○○路500巷2
                        6號
                        國民身分證統一編號：Ｚ000000000號
上列被告因公共危險案件，已經偵查終結，認應該提起公訴，茲
將犯罪事實及證據並所犯法條分敘如下：
    犯  罪  事  實
一、甲○○曾因違反毒品危害防制條例案件，經臺灣基隆地方法
    院以95年度訴字第863號判決判處有期徒刑7月（後減刑為3
    月15日）確定，甫於民國96年7月23日易科罰金而執行完畢
    （本件構成累犯），仍不知悔改，於98年5月13日23時27分
    ，駕駛車牌號碼：2581-FZ號自小客貨車（下稱上開自小客
    貨車），沿臺中市○○路由南往北行駛，行經上開建成路及
    自由路口（亦為自由路及進化路口），原應注意汽車行駛時
    ，駕駛人應注意車前狀況，並隨時採取必要之安全措施（道
    路交通安全規則第94條第2項），且依當時狀況並無不能注
    意之情事，竟疏於注意而貿然進入上開路口，適乙○○騎乘
    車牌號碼：ZTL-089號機車（下稱上開機車）亦進入上開路
    口，上開自小客貨車右前保險桿遂撞擊上開機車，致乙○○
    人車倒地，並受有右膝擦傷及左肘挫傷等傷害。（過失傷害
    部分，未據告訴，不在本件起訴範圍）。甲○○肇事後竟未
    對乙○○為具體救護措施而逕行駕駛上開自小客貨車沿進化
    路逃逸。
二、案經臺中市警察局第三分局報告偵辦。
    證  據  並  所  犯  法  條
一、證據清單
┌──┬───────────┬────────────┐
│編號│     證據名稱         │   待證事實             │
├──┼───────────┼────────────┤
│1   │被告甲○○偵查中供述  │（一）被告於上開時地發生│
│    │                      │      上開交通事故。    │
│    │                      │（二）上開小客貨車車前保│
│    │                      │      險桿擦痕為本件交通│
│    │                      │      事故所造成。      │
│    │                      │（三）被告肇事後並未對告│
│    │                      │      訴人為照護措施。  │
├──┼───────────┼────────────┤
│2   │告訴人乙○○警詢中指述│全部犯罪事實            │
│    │                      │                        │
├──┼───────────┼────────────┤
│3   │證人呂世鴻偵查中證述  │全部犯罪事實            │
│    │                      │                        │
├──┼───────────┼────────────┤
│4   │交通事故現場圖及、交通│上開交通事故發生前，雙方│
│    │事故調查報告表（一）（│車行方向及交通事故碰撞位│
│    │二）                  │置                      │
├──┼───────────┼────────────┤
│5   │蒐證照片              │上開交通事故之車損狀況及│
│    │                      │撞擊位置                │
├──┼───────────┼────────────┤
│6   │診斷證明書            │告訴人受有上開傷害      │
└──┴───────────┴────────────┘
二、被告雖辯稱：伊當時不知發生交通事故云云。惟查：上開小
    客貨車車前保險桿有明顯大片擦撞痕等情，有蒐證照片可參
    ，是本件撞擊位置在被告正常駕駛視線範圍內；次查，上開
    機車遭上開自小客貨車撞擊後，其右後側排氣管嚴重破裂等
    情，有蒐證照片可參；參以現場遺有刮地痕約8公尺等情，
    有交通事故現場圖可參，此均核與證人呂世鴻於偵查中證稱
    事故所造成。：「（檢察官問箱型車是何處撞倒機車？）車
    頭，撞擊力道很大。」等語均相符，是足見本件交通事故撞
    擊力道非輕無疑。再查，證人呂世鴻於偵查中復陳稱：「（
    檢察官問：肇事後，箱型車是否有停下？）有，他稍微停頓
    一下，就往進化路加速開走。」等語，益證被告當時確有察
    覺撞擊之發生，是被告上開辯詞，顯與事理相違，不足採信
    。
三、核被告所為係犯刑法第185條之4之肇事逃逸罪嫌。被告曾因
    違反毒品危害防制條例案件，經臺灣基隆地方法院以95年度
    訴字第863號判決判處有期徒刑7月（後減刑為3月15日）確
    定，甫於96年7月23日易科罰金而執行完畢，有本署刑案資
    料查註紀錄可參，復於執行完畢後5年內，故意犯本件有期
    徒刑以上罪嫌，為累犯，請依刑法第47條加重其刑。
四、依刑事訴訟法第251條第1項提起公訴。
    此  致
臺灣臺中地方法院
中    華    民    國    98    年    6     月    27    日
                              檢察官  丙  ○  ○
本件正本證明與原本無異
中    華    民    國    98    年    7     月    3     日
                              書記官  陳  一  青


司法院資訊處製作；財團法人民間司法改革基金會備份。
